臺灣新北地方法院刑事判決
111年度審易字第279號
公  訴  人  臺灣新北地方檢察署檢察官
被      告  黃立翔



上列被告因詐欺案件，經檢察官提起公訴（110年度偵字第17388
號、第45993號），被告於準備程序中就被訴事實為有罪之陳述
，經本院合議庭裁定由受命法官獨任進行簡式審判程序，並判決
如下：
    主  文
乙○○犯共同行使偽造準私文書罪，處有期徒刑捌月。未扣案之犯
罪所得新臺幣壹佰肆拾捌萬玖仟肆佰捌拾參元與「林尚樺」共同
沒收，於全部或一部不能沒收或不宜執行沒收時，共同追徵其價
額。 
    事  實
一、乙○○與真實姓名年籍不詳自稱「林尚樺」之成年人（無證據
    證明「林尚樺」係未成年人）共同意圖為自己不法之所有，
    基於行使偽造準特種文書、行使偽造準私文書及詐欺取財之
    犯意聯絡，先由「林尚樺」於民國109年10月25日，透過交
    友軟體cheers結識丙○○，嗣「林尚樺」指示乙○○使用通訊軟
    體LINE，以暱稱「星兒（乙○○）」與丙○○聊天，另「林尚樺
    」亦以暱稱「劉瑜馨」與丙○○聊天聯繫感情。聊天過程中，
    乙○○與「林尚樺」向丙○○佯稱：乙○○畢業於加拿大醫學院，
    職業為醫生，曾在屏東醫院擔任婦產科主任，目前在中央研
    究院青山分院工作云云，並將偽造之中央研究院青山分院之
    在職證明書、108年度綜合所得稅電子結算申報繳稅系統檢
    核用計算表（納稅義務人：乙○○）及健康檢查證明，拍照後
    利用LINE傳予丙○○，佯裝乙○○職業良好、收入高等假象，丙
    ○○不疑有他，而與乙○○交往。嗣於交往期間，乙○○陸續於附
    表一所示時間，向丙○○佯稱附表一所示話語，致丙○○陷於錯
    誤，因而交付附表一所示款項與乙○○。乙○○與「林尚樺」復
    接續上開犯意聯絡，於109年12月17日等日，利用LINE傳送
    訊息予丙○○，佯稱：乙○○需要先向任職單位墊繳公職保險費
    用等款項，共計新臺幣（下同）51,145元，墊繳完成後即可
    簽立公款單及獎金薪資匯入單，待任職單位依法核發公文後
    ，即可退回墊繳之費用云云，丙○○不疑有他，因而向玉山銀
    行申辦個人信用貸款，貸得108萬元後，陸續依乙○○指示，
    於附表二所示時間及方式，匯款與乙○○。
二、證據：
  ㈠被告乙○○於本院準備程序及審理時之自白。
  ㈡告訴人丙○○於警詢及偵查中之指訴。
  ㈢證人曾仕宥、陳阿花、簡國峰於警詢及偵查中之陳述。
　㈣告訴人與通訊軟體LINE暱稱「星兒（乙○○）」、「劉瑜馨」
    之對話紀錄、交友軟體cheers之訊息紀錄、電信帳單付款、
    簽帳消費等交易明細、中華電信門號0000000000號通話明細
    報表、乘車明細、手機簡訊內容、歷史明細。 
　㈤遠東國際商業銀行帳號00000000000000號帳戶、彰化銀行帳
    號00000000000000號帳戶、中國信託商業銀行帳號00000000
    0000號帳戶、渣打國際商業銀行帳號00000000000000號帳戶
    、玉山銀行帳號0000000000000號、合作金庫銀行帳號00000
    00000000號帳戶之交易明細表。  
　㈥陳阿花申設之中國信託商業銀行帳號000000000000號帳戶、
    簡國峰申設之台新商業銀行帳號00000000000000號帳戶、曾
    仕宥申設之郵局帳號00000000000000號帳戶之交易明細表。
     　
　㈦中央研究院青山分院之在職證明書、108年度綜合所得稅電子
    結算申報繳稅系統檢核用計算表（納稅義務人：乙○○）及健
    康檢查證明。
三、論罪科刑：
  ㈠按以錄音、錄影或電磁紀錄藉機器或電腦處理所顯示之聲音
    、影像或符號，足以表示其用意之證明者，依刑法第220條
    第2項規定，以文書論。而所謂電磁紀錄，謂以電子、磁性
    、光學或其相類之方式所製成，而供電腦處理之紀錄，刑法
    第10條第6項亦有明文。次按就偽造之刑法第220條第2項之
    準文書而言，其內容因須藉由機器設備或電腦處理，始能顯
    示於外，而表示該文書內容及一定用意，故於行為人將偽造
    之準私文書藉由機器或電腦處理，對相對人顯示時，因其已
    有使用該偽造準文書之行為，該行為即達於行使偽造準私文
    書之程度（最高法院91年度台上字第4075號判決意旨參照）
    。又在職證明書，係關於服務或其他相類之證書，偽造關於
    服務或其他相類之證書，足以生損害於公眾或他人者，應論
    以刑法第212條之偽造特種文書罪（最高法院90年度台上字
    第910號、91年度台上字第7108號判決要旨參照）。查被告
    將屬於特種文書之中央研究院青山分院之在職證明書，及屬
    私文書之108年度綜合所得稅電子結算申報繳稅系統檢核用
    計算表（納稅義務人：乙○○）、健康檢查證明，於拍照後利
    用LINE傳予告訴人，該等電磁紀錄內容須機器或電腦設備處
    理始能顯示，核屬刑法第220條第2項所規定之準文書，均應
    以文書論。
　㈡核被告所為，係犯刑法第216條、第220條第2項、第212條之
    行使偽造準特種文書、同法第216條、第220條第2項、第210
    條之行使偽造準私文書及同法第339條第1項詐欺取財罪。被
    告與「林尚樺」就本案犯行間，有犯意聯絡及行為分擔，應
    論以共同正犯。被告與「林尚樺」偽造準特種文書、準私文
    書後復持以行使，其等偽造準特種文書、準私文書之低度行
    為，為行使之高度行為所吸收，均不另論罪。至起訴意旨認
    被告所為，僅涉犯刑法第216條、第212條之行使偽造特種文
    書及同法第339條第1項之詐欺取財罪，尚有未洽，惟起訴書
    所載犯罪事實，與本院所認定之事實，基本社會事實同一，
    且已當庭告知被告前開法條，是無礙被告防禦權，爰依刑事
    訴訟法第300條之規定，變更起訴法條。　　
　㈢按數行為於同時同地或密切接近之時地實施，侵害同一之法
    益，各行為之獨立性極為薄弱，依一般社會健全觀念，在時
    間差距上，難以強行分開，在刑法評價上，以視為數個舉動
    之接續施行，合為包括之一行為予以評價，較為合理（最高
    法院86年台上字第3295號判例意旨參照）。查本案告訴人雖
    因遭詐欺而有數次轉帳及匯款與被告之情事，然此係被告與
    「林尚樺」共同基於同一詐欺之目的，於密切接近之時、地
    ，詐騙同一被害人而使之分次交付財物，侵害同一法益，各
    行為之獨立性極為薄弱，依一般社會健全觀念，難以強行分
    開，在刑法評價上，應視為數個舉動之接續施行，合為包括
    之一行為予以評價，較為合理，從而本件被告所犯之詐欺取
    財犯行，應依接續犯論以包括之一罪。再被告以一行為觸犯
    行使偽造準特種文書、行使偽造準私文書及詐欺取財3罪名
    ，為想像競合犯，應依刑法第55條前段規定從一重之行使偽
    造準私文書處斷。
　㈣爰審酌被告正值青年，不思循正當途徑獲取所需，竟貪圖他
    人錢財，率爾與「林尚樺」共同為本案犯行，致告訴人受騙
    而交付財物，所為應予非難，惟犯後已坦承犯行，態度尚可
    ，惟迄未與告訴人達成和解或賠償損害，兼衡被告個人戶籍
    資料查詢結果註記國中肄業之教育程度、於警詢中自陳勉持
    之家庭經濟狀況、犯罪之動機、目的、手段、告訴人受騙金
    額、被告所獲利益等一切情狀，量處如主文所示之刑，並諭
    知易科罰金之折算標準。　　
四、沒收：
  ㈠按犯罪所得，屬於犯罪行為人者，沒收之。前2項之沒收，於
    全部或一部不能沒收或不宜執行沒收時，追徵其價額。刑法
    第38條之1第1項前段、第3項分別定有明文。次按共同正犯
    之犯罪所得，沒收或追徵，應就各人所分得之數額分別為之
    ，先前對共同正犯採連帶沒收犯罪所得之見解，已不再援用
    及供參考，所謂各人「所分得」，係指各人「對犯罪所得有
    事實上之處分權限」，法院應視具體個案之實際情形而為認
    定：倘若共同正犯各成員內部間，對於不法利得分配明確時
    ，固應依各人實際分配所得沒收；然若共同正犯成員對不法
    所得並無處分權限，其他成員亦無事實上之共同處分權限者
    ，自不予諭知沒收；至共同正犯各成員對於不法利得享有共
    同處分權限時，則應負共同沒收之責（最高法院104年度台
    上字第3937號判決意旨參照）。
　㈡查被告與「林尚樺」就附表一部分共詐得256,483元、附表二
    部分共詐得1,233,000元，合計1,489,483元，為其等本案犯
    罪所得，未扣案亦未發還告訴人，為避免被告與「林尚樺」
    無端坐享犯罪所得，且被告與「林尚樺」就該次詐得金額之
    分配狀況不明，應認其等對於不法利得享有共同處分權限，
    自應負共同沒收之責，爰依刑法第38條之1第1項前段、第3
    項之規定，就上開犯罪所得宣告共同沒收，並於全部或一部
    不能沒收或不宜執行沒收時，共同追徵其價額。
據上論斷，應依刑事訴訟法第273條之1第1項、第299條第1項前
段、第300條，判決如主文。
本案經檢察官甲○○提起公訴，檢察官宋有容到庭執行職務。
中    華    民    國   111    年    7     月    18    日
                  刑事第二十三庭  法  官  龔書安
上列正本證明與原本無異。
如不服本判決，應於判決送達後20日內敘明上訴理由，向本院提
出上訴狀 (應附繕本) ，上訴於臺灣高等法院。其未敘述上訴理
由者，應於上訴期間屆滿後20日內向本院補提理由書「切勿逕送
上級法院」。
　　　　　　　　　　　　　　　　　書記官  石秉弘
中　　華　　民　　國　　111 　年　　7 　　月　　20　　日
附錄本案論罪科刑法條全文：
中華民國刑法第210條
偽造、變造私文書，足以生損害於公眾或他人者，處5年以下有
期徒刑。

中華民國刑法第212條
偽造、變造護照、旅券、免許證、特許證及關於品行、能力、服
務或其他相類之證書、介紹書，足以生損害於公眾或他人者，處
1年以下有期徒刑、拘役或9千元以下罰金。

中華民國刑法第216條
（行使偽造變造或登載不實之文書罪）
行使第210條至第215條之文書者，依偽造、變造文書或登載不實
事項或使登載不實事項之規定處斷。

中華民國刑法第220條
在紙上或物品上之文字、符號、圖畫、照像，依習慣或特約，足
以為表示其用意之證明者，關於本章及本章以外各罪，以文書論
。
錄音、錄影或電磁紀錄，藉機器或電腦之處理所顯示之聲音、影
像或符號，足以為表示其用意之證明者，亦同。

中華民國刑法第339條
意圖為自己或第三人不法之所有，以詐術使人將本人或第三人之
物交付者，處5年以下有期徒刑、拘役或科或併科50萬元以下罰
金。
以前項方法得財產上不法之利益或使第三人得之者，亦同。
前二項之未遂犯罰之。
附表一：
編號 日期 詐欺方式 付款或匯款地點 丙○○之付款方式 付款金額 （新臺幣） 1 109年11月10日 佯稱阿嬤半夜掛急診身無分文。 新北市板橋區 匯款至曾仕宥之郵局帳號00000000000000號帳戶 3,000元 2 109年11月11日 佯稱繳納課後輔導費及購買嬰兒奶粉。 新北市板橋區 同上 2,000元 3 109年11月13日 佯稱銀行帳戶解除查封，需要提供交易記錄。 新北市板橋區 同上 5,000元 4 109年11月14日 佯稱因故未帶健保卡去醫院看病，需要押金。 新北市板橋區 同上 2,300元 5 109年11月22日 佯稱繳納稅金始能解除銀行帳戶，動用存款。 新北市板橋區 同上 6,500元  6 109年11月25日 佯稱遭到醫院懲處需繳納罰金及索討生活費。 新北市板橋區 同上 7,000元  7 109年11月27日 佯稱欲送審監察流程需要支付費用。 新北市板橋區 同上 2,000元  8 109年11月28日 佯稱加油沒錢，需要借錢。 7-11便利商店板橋遠楊門市 面交現金予乙○○ 1,000元 9 109年12月1日 佯稱違反職業法規定，需接受罰款，及索討生活費。 新北市板橋區 匯款至曾仕宥上開郵局帳戶 25,000元  10 109年12月1日 乙○○未經丙○○同意，自行將丙○○名下行動電話門號0000000000綁定行動支付Pi錢包。 板橋全家便利商店 乙○○以行動支付Pi錢包交易後，再由丙○○名下之電信帳單付款。 1,000元 11 109年12月2日 同上 桃園市（搭乘臺灣大車隊計程車） 同上 170元 12 109年12月2日 （起訴書誤載為3日 ） 同上 板橋全家便利商店 同上 300元 13 109年12月3日 同上 桃園市（搭乘臺灣大車隊計程車） 同上 135元 14 109年12月3日 同上 同上 同上 210元 15 109年12月4日 佯稱違反職業法規定，需立刻返回研究院，向告訴人索討車費。 桃園市 面交現金予乙○○ 2,000元 16 109年12月4日 佯稱違反職業倫理法規定，需繳納罰款。 新北市板橋區 匯款至曾仕宥上開郵局帳戶 20,000元 17 109年12月6日 乙○○未經丙○○同意，自行將丙○○名下行動電話門號0000000000綁定行動支付Google pay。 桃園市 乙○○以行動支付Google pay購買LINE金幣後，再由丙○○名下之電信帳單付款。 270元 18 109年12月6日 乙○○未經丙○○同意，自行將丙○○名下行動電話門號0000000000綁定行動支付Pi錢包。 85度C中壢福州店 乙○○以行動支付Pi錢包交易後，再由丙○○名下之電信帳單付款。 180元 19 109年12月8日 佯稱購買酒精跟酒精棉片之費用。 7-11便利商店板橋遠楊門市 利用便利商店之機器繳費 979元 20 109年12月9日 佯稱印表機墨水用完，需購買彩色及黑色墨水匣 新北市板橋區 以彰化銀行之信用卡刷卡付款 1,145元 21 109年12月9日 佯稱需繳納監察院之調查暫留費 新北市板橋區 丙○○以渣打銀行帳戶匯入丙○○中國信託銀行帳戶後，再由乙○○以無卡提款領取現金。 25,000元 22 109年12月9日 佯稱繳納公務用手機之電話費。 中華電信板橋四川門市 匯款 2,798元 23 109年12月12日 佯稱需繳納任職單位總額年底扣繳之費用。 新北市板橋區 丙○○以渣打銀行帳戶匯入丙○○中國信託銀行帳戶後，再由乙○○以無卡提款領取現金。 10,015元 （15元為手續費） 24 109年12月12日 佯稱管理費逾期未繳 新北市板橋區 以彰化銀行之信用卡刷卡付款 930元 25 109年12月14日 乙○○未經丙○○同意，自行將丙○○名下行動電話門號0000000000綁定行動支付Google pay。 桃園市 乙○○以行動支付Google pay購買LINE金幣後，再由丙○○名下之電信帳單付款。 270元 26 109年12月16日 佯稱需協助繳納預付金。 7-11便利商店板橋遠楊門市 利用便利商店之機器繳費 1,000元 27 109年12月21日 乙○○未經丙○○同意，自行將丙○○玉山銀行Debit信用卡，綁定行動支付Pi錢包。 桃園市 乙○○以行動支付Pi錢包交易後，再由丙○○名下之玉山銀行信用卡帳單付款。 1,724元 28 109年12月21日 同上 同上 同上 20元 29 109年12月21日 同上 同上 同上 150元 30 109年12月22日 同上 同上 同上 1,767元 31 109年12月22日 佯稱公務金已低於最低金額。 新北市板橋區 匯款至乙○○指定之聯邦銀行帳號0000000000000號帳戶 （起訴書誤載為0000000000000號帳戶） 23,314元  32 109年12月22日 乙○○未經丙○○同意，自行將丙○○名下中國信託銀行帳戶綁定街口支付帳戶，並以銀行帳戶扣款。 桃園市 乙○○以街口支付繳納欣桃天然氣費用，再由丙○○名下中國信託銀行帳戶扣款。 1,640元 33 109年12月22日 同上 同上 同上 2,147元 34 109年12月22日 乙○○利用丙○○右列匯款，作為向簡國峰購買2支IPHONE手機之支付款項。 不詳 匯款至簡國峰之台新銀行帳號00000000000000號帳戶 34,500元 35 109年12月23日 乙○○未經丙○○同意，自行將丙○○名下行動電話門號0000000000綁定行動支付Apple pay。 桃園市 乙○○以行動支付Apple pay購買LINE金幣後，再由丙○○名下之電信帳單付款。 240元 （起訴書誤載為270元 ） 36 109年12月23日 同上 同上 乙○○以行動支付Apple pay購買iclound 儲存空間後，再由丙○○名下之電信帳單付款。 90元 37 109年12月23日 同上 同上 乙○○以行動支付Apple pay購買歌曲後，再由丙○○名下之電信帳單付款。 20元 （起訴書誤載為90元 ） 38 109年12月23日 乙○○未經丙○○同意，使用丙○○玉山銀行Debit信用卡刷卡。 臺北市 乙○○使用丙○○之玉山銀行Debit信用卡刷卡，支付臺北榮總醫院之醫療費用。 12,360元 39 109年12月23日 佯稱需繳納地價稅（實際係乙○○作為向簡國峰購買2支IPHONE手機之支付款項。） 新北市板橋區 匯款至簡國峰之台新銀行帳號00000000000000號帳戶 4,400元  40 109年12月24日 乙○○未經丙○○同意，使用丙○○中國信託銀行信用卡刷卡消費。 桃園市 乙○○未經丙○○同意，使用丙○○中國信託銀行信用卡刷卡消費。 1,500元 41 109年12月24日 乙○○未經丙○○同意，盜用丙○○玉山銀行Debit信用卡，綁定行動支付Pi錢包。 桃園市 乙○○以行動支付Pi錢包交易後，再由丙○○名下之玉山銀行信用卡帳單付款。 300元 42 109年12月24日 同上 同上 乙○○以行動支付Pi錢包在pchome購物網站交易後，再由丙○○名下之玉山銀行信用卡帳單付款。 2,516元 43 109年12月24日 同上 同上 同上 8,724元 44 109年12月24日 佯稱購買IPHONE手機延長保固 新北市板橋區 丙○○以彰化銀行帳戶匯入其中國信託銀行帳戶後，再由乙○○刷卡扣款。 1,800元 45 109年12月24日 乙○○未經丙○○同意，自行將丙○○名下行動電話門號0000000000綁定行動支付Google pay。 桃園市 乙○○以行動支付Google pay購買youtube premium 會員後，再由丙○○名下之電信帳單付款。 269元 46 109年12月24日 乙○○未經丙○○同意，使用丙○○中國信託銀行信用卡刷卡。 桃園市 乙○○使用丙○○之中國信託銀行信用卡刷卡，購買蘋果電腦保固。 7,800元 47 109年12月24日 佯稱購買IPHONE手機予丙○○，需支付手機保固費用 新北市板橋區 丙○○以彰化銀行帳戶匯入其名下玉山銀行帳戶後，再由乙○○自行提領款項。 2,500元  48 109年12月24日 乙○○未經丙○○同意，自行將丙○○名下行動電話門號0000000000綁定行動支付Apple pay。 桃園市 乙○○以行動支付Apple pay購買手機遊戲後，再由丙○○名下之電信帳單付款。 33元 49 109年12月24日 同上 同上 同上 270元 50 109年12月25日 乙○○未經丙○○同意，使用丙○○中國信託銀行信用卡刷卡消費。 桃園市 乙○○使用丙○○之中國信託銀行信用卡刷卡消費。 7,990元 51 109年12月25日 同上 同上 同上 7,800 52 109年12月25日 乙○○未經丙○○同意，使用丙○○玉山銀行Debit信用卡刷卡消費。 桃園市 乙○○使用告訴人之玉山銀行Debit信用卡刷卡，支付pchome購物網站之交易費用。 999元 53 109年12月25日 乙○○未經丙○○同意，自行將丙○○名下行動電話門號0000000000綁定行動支付Apple pay。 桃園市 乙○○以行動支付Apple pay購買手機遊戲後，再由丙○○名下之電信帳單付款。 130元 54 109年12月25日 佯稱需要購買止血劑之款項，使用丙○○玉山銀行Debit信用卡刷卡支付 桃園市 乙○○使用丙○○之玉山銀行Debit信用卡刷卡消費。 6,600元 55 109年12月25日 佯稱需繳納中央研究院之材料費用。 新北市板橋區 丙○○以彰化銀行帳戶匯入其名下玉山銀行帳戶後，再由乙○○自行提領款項 1,070元  56 109年12月27日 乙○○未經丙○○同意，自行將丙○○名下行動電話門號0000000000綁定行動支付Apple pay。 桃園市 乙○○以行動支付Apple pay購買手機遊戲後，再由丙○○名下之電信帳單付款。 490元 57 109年12月27日 同上 同上 同上 720元 58 109年12月28日 （起訴書誤載為27日） 乙○○使用丙○○玉山銀行Debit信用卡刷卡支付購買麥當勞之餐費。 桃園市 乙○○使用丙○○之玉山銀行Debit信用卡刷卡。 293元 59 109年12月28日 乙○○使用丙○○玉山銀行Debit信用卡於統一精工刷卡消費。 桃園市 乙○○使用丙○○之玉山銀行Debit信用卡刷卡消費。 1,055元 60 109年12月29日 乙○○未經丙○○同意，使用丙○○玉山銀行Debit信用卡綁定foodpanda 支付外送費用。 桃園市 乙○○使用丙○○之玉山銀行Debit信用卡刷卡消費。 309元 61 109年12月29日 佯稱手機門號被前妻停話，要求丙○○支付重新申辦手機門號之費用 新北市板橋區 丙○○以網路繳款方式支付費用。 741元 

附表二：
編號 匯款時間 匯款或提領金額（新台幣） 匯入帳戶 乙○○提領時間、地點及金額 1 109年12月22日11時29分許 6萬元 丙○○之渣打銀行帳號0000000000000000號帳戶 乙○○於12月23日12時46分、12時47分許帶著丙○○於合作金庫板信分行，以渣打銀行提款卡，分次提領5萬元、5萬元，共計10萬元。  109年12月22日15時31分許 15萬元（由丙○○玉山銀行帳戶匯款60萬元至其遠東銀行帳戶，再由遠東銀行帳戶匯款15萬元至渣打銀行帳戶 ，其中10萬元再匯至丙○○之合作金庫帳號0000000000000000號帳戶）   2 109年12月22日上午12時03分許 63,000元 乙○○指定之簡國峰台新銀行帳號0000000000000000號帳戶 乙○○利用丙○○左列匯款，作為向簡國峰購買2支IPHONE手機之支付款項。 3 109年12月22日上午12時30分許 10萬元 乙○○指定之陳阿花中國信託銀行帳號000000000000號帳戶 陳阿花於109年12月22日12時44分許，提領10萬元後交付乙○○。 4 109年12月22日11時29分許 1萬元 丙○○之遠東銀行帳號0000000000000000號帳戶 1、乙○○要求丙○○將遠東銀行帳戶內款項，於同日分別匯款一筆15萬元至乙○○指定之帳號00000000000000號帳戶、另一筆15萬元匯款至丙○○之渣打銀行帳號0000000000000000號帳戶。共計匯出30萬元。 2、但因丙○○之渣打銀行帳戶提款卡無法提款，乙○○要求丙○○於同日將渣打銀行帳戶內款項匯款10萬元至丙○○名下合作金庫帳號0000000000000000號帳戶。3、乙○○於109年12月22日15時許帶著丙○○於合作金庫板信分行，以合作金庫提款卡分次提領3萬元 、3萬元、3萬元、1萬元，共計10萬元。  109年12月22日15時22分許 60萬元  4、乙○○於109年12月22日15時45分至3時50分許，帶著丙○○於合作金庫板信分行，分次以遠東銀行提款卡提領3萬元、3萬元、3萬元、3萬元 、3萬元，共計15萬元。     5、乙○○於109年12月22日16時40分許，匯款5萬元至帳號00000000000000號帳戶 。 6、乙○○於109年12月22日16時41分許，匯款10萬元至帳號00000000000000號帳戶 。 5 109年12月22日15時29分許 15萬元 丙○○之彰化銀行帳號000000000000000號帳戶 乙○○於109年12月22日15時46分至15時53分許，帶著丙○○於合作金庫板信分行 ，分次以彰化銀行提款卡提領2萬元、2萬元、2萬元、2萬元、2萬元、2萬元、2萬元、1萬元，共計15萬元。 6 109年12月23日16時5分許 (起訴書誤載為6分許） 5萬元  乙○○於109年12月23日16時5分許(起訴書誤載為6分許），於中國信託銀行提款機，持丙○○之玉山銀行帳戶提款卡，提領5萬元。 7 109年12月23日16時6分許 （起訴書誤載為7分許） 5萬元  乙○○於109年12月23日16時6分許（起訴書誤載為7分許），於中國信託銀行提款機，持丙○○之玉山銀行帳戶提款卡，提領5萬元。